臺灣高等法院刑事判決　　　　　　　　　　　　　九十二年度上訴字第一五二七號
　　上　訴　人　臺灣宜蘭地方法院檢察署檢察官
　　被　　　告　己○○
　　指定辯護人　本院公設辯護人　甲○○
右上訴人因被告殺人等案件，不服臺灣宜蘭地方法院九十一年度重訴字第二號，中華
民國九十二年三月十八日第一審判決（起訴案號：臺灣宜蘭地方法院檢察署九十一年
度偵字第一號），提起上訴，本院判決如左：
    主  文
上訴駁回。
    理  由
一、公訴意旨略以：被告己○○於民國（下同）九十年十月十九日下午六時三十分許
    ，在夏文彩與友人楊青共同居住之宜蘭縣頭城鎮○○路五十六號浴室內，因質問
    夏文彩為何不繳水電費，而與夏文彩發生衝突，被告於爭執中，竟基於殺人之故
    意，以維士比酒瓶一支毆打夏文彩頭部，致夏文彩頭部受有臉部裂傷、頭部外傷
    及左側硬膜下血腫之傷害。復將夏文彩扶往臥室躺臥床上後，先以電話通知夏文
    彩大女兒林素美稱：「夏文彩在浴室跌倒但無大礙」後，再質問夏文彩是否要繳
    交水電費，因夏文彩搖頭及搖手表示不願繳交，己○○即持木棍一支毆打夏文彩
    胸部及腹部，致夏文彩受有右側第三第至第八根肋骨、左側第四及第五根肋骨骨
    折及右側肝臟上緣裂傷之傷害，並因而嘔血不止。己○○見夏文彩嘔血不止，始
    生悔意，以一一九電話召來救護車將夏文彩送醫救治，惟夏文彩仍不治死亡，因
    認被告涉犯刑法第二百七十一條第一項之殺人罪嫌云云。
二、按犯罪事實，應依證據認定之，無證據不得推定其犯罪事實；而被告之自白，非
    出於強暴、脅迫、利誘、詐欺、違法羈押或其他不正之方法，且與事實相符者，
    得為證據；被告之自白不得作為有罪判決之唯一證據，仍應調查其他必要之證據
    ，以查其是否與事實相符，刑事訴訟法第一百五十四條第二項、第一百五十六條
    第一項、第二項分別定有明文。被告之自白與事實是否相符，需依具體情事，如
    現場跡象、被害人指供或調查其他之必要證據，以認定之，不能憑空臆測，認與
    事實相符而採為判決基礎，最高法院四十六年度臺上字第一七０號判例可資參照
    。再按告訴人之告訴，係以使被告受刑事訴追為目的，是其陳述是否與事實相符
    ，仍應調查其他證據以資審認。又認定不利於被告之事實，需依積極證據，苟積
    極證據不足為不利於被告事實之認定時，即應為有利於被告之認定，更不必有何
    有利之證據，最高法院五十二年度臺上字第一三００號、最高法院五十六年度臺
    上字第八０七號判例可資參照。另按在訴訟上用以證明事實之證據，須於通常一
    般之人均不致於有所懷疑，而得確信其為真實之程度者，始得據以為有罪之認定
    ，倘其證明尚未達到此一程度，而有合理之懷疑性存在，致使無從為有罪之確信
    時，即應為無罪之判決，最高法院七十六年臺上字第四九八六號判例意旨亦可參
    照。
三、公訴人認被告涉有殺人罪嫌，無非係以被告己○○於警訊及偵查中之自白、被害
    人夏文彩之女林素美之指訴、證人楊青、丙○○之證詞，及扣案之維士比酒瓶與
    木棍各一支，資為證據。惟訊據被告堅詞否認有殺人犯行，辯稱：伊當日進入屋
    內並未看見被害人夏文彩，僅聽到輕微的呻吟聲，到浴室時看見被害人夏文彩已
    倒在地上額頭流血，伊即扶其進入房間休息，並打電話通知被害人女兒林素美其
    父親跌倒，打完電話後被害人夏文彩開始吐血，伊便打一一九呼叫救護車將夏文
    彩送醫，伊並未殺害夏文彩；伊另因強盜案件於九十年十一月二十二日在宜蘭縣
    警察局頭城分駐所製作警訊筆錄，員警即要求伊供出殺人兇手，並以強盜案件將
    採函送之方式辦理為交換條件，伊因害怕遭到羈押，且丙○○常去被害人住處，
    伊並曾因毒品之事與丙○○爭執，且懷疑丙○○有找人毆打夏文彩，故於同日下
    午製作筆錄時誣指丙○○殺人；其後伊於台中接獲管區員警通知回宜蘭接受訊問
    ，俟伊於同年十二月一日凌晨一時許，至頭城分駐所時，即遭多名員警毆打，伊
    因受不了毆打刑求，始自白殺人，並因而萌生死意，吞食刀片企圖自盡；嗣於同
    日下午移送檢察官訊問時，因害怕被員警再次毆打，故不敢說實話，始於檢察官
    訊問時供稱殺人等語，事實上伊並未殺害被害人夏文彩等語。
四、經查：
（一）右揭事實，固經告訴人即被害人之配偶戊○○○、其女丁○○、乙○○、林素
      美及女婿歐陽文勇分別於警訊及原審調查中指訴在卷，並據被告於九十二年十
      二月一日警訊及檢察官偵查中自承：伊與夏文彩及楊青同住，該處之水電費未
      繳，快要被斷水斷電，於九十年十月十九日下午四時許，在上開蘭東路五十六
      號路旁飲用維士比，於當日下午大約六時三十分左右，進屋找夏文彩理論，當
      時夏文彩正好在浴室裡面，伊與夏文彩理論未繳水電費之事，夏文彩不理不睬
      ，伊一時生氣就到廚房放置碗的檯子下面以左手拿起維士比酒瓶至浴室，持酒
      瓶底座朝夏文彩額頭敲擊致流血後，並將夏文彩扶到房間，以毛巾擦拭血跡，
      伊也在夏文彩房間內打電話給夏文彩女兒林素美，其後伊再問夏文彩是否繳納
      水電費，夏文彩說沒有錢，伊很生氣就在夏文彩房間內以左手拿起木棍朝夏文
      彩胸、腹部敲打好幾下，約三分鐘後伊就打電話通知救護車，伊係誣指丙○○
      殺人云云（見警詢卷第一頁反面、第二頁、偵查卷第十六、十七頁），且於九
      十年十一月三十日隨同宜蘭縣警察局礁溪分局員警至上址指認維士比酒瓶及木
      棍等兇器，有現場照片四張附卷可稽（見警詢卷第十七頁、第十八頁）。然查
      ：
　　(一)被告於九十年十二月一日製作筆錄過程中向員警表示其凌晨三、四時許在頭城
      分駐所吞食刀片，而由員警於同日上午十時二十五分許陪同前往杏和醫院就診
      ，而經原審依職權函詢杏和醫院被告當日診療情形及病徵等情，該院函覆稱：
      「被告主訴昨晚吞入刀片，腹痛，…，經腹部Ｘ光片檢查，發現右腹有線狀異
      物，醫師認為有『進一步診治之必要』，故建議轉診，於同日上午十時四十五
      分許，由警察人員帶離」情，有該院九十一年六月二十七日杏和（九十一）法
      院字第００二號函一紙存卷可憑（見原審卷二第四十四頁），被告於宜蘭縣警
      察局礁溪分局受詢問前有自行吞食不明物體應屬無訛。
　　(二)至被告於原審及本院審理中指稱係遭員警刑求而為殺人之自白云云，經原審於
      調查中傳訊證人即宜蘭縣警察局礁溪分局頭城分駐所員警李華雄、許賜耀均結
      證稱：筆錄是被告自己所述，製作筆錄時，被告很配合，被告在當地曾犯過許
      多搶奪或恐嚇老榮民的案子，因渠等隔天有勤務，製作筆錄後就休息，不清楚
      後面情形（見原審卷第五十二頁以下）；證人亦為頭城分駐所員警李國錦證稱
      ：當天晚上讓被告扣在牆壁的欄杆上，也可以坐，也可以站，沒有人理他等語
      （見原審卷二第九十五頁、第九十六頁）；證人同為頭城分駐所員警黃森梧則
      證稱：當天不在場等語（見原審卷二第九十五頁）；證人即接辦本案之宜蘭縣
      警察局礁溪分局刑事組員警許勝富則結證稱：本案當時解剖報告尚未出來，渠
      等本來就鎖定被告涉案，也有通知頭城分駐所找被告，頭城分駐所員警找到被
      告後就叫渠等帶被告至分局製作筆錄，渠等以一問一答方式製作，還沒有製作
      筆錄前，渠與彭憲章就帶同被告到現場指認，是被告自己指認出酒瓶與木棍，
      回到警局後，被告坦承殺人並製作筆錄等語（見原審卷二第五十六頁以下）；
      而證人即礁溪分局刑事組員警彭憲章及林俊谷亦證稱：在分局期間並沒有人毆
      打被告等語（見原審卷二第五十九頁）。另原審依職權函詢杏和醫院被告於九
      十年十二月一日就診當日是否尚有其他外傷等情，據該院函覆稱：「被告就診
      時除主訴曾吞食刀片，腹痛外，並未訴及尚有其他外傷」，此有該院九十一年
      七月二十九日杏和（九十一）法院字第００三號函一紙存卷供參（見原審卷二
      第一一四頁）。則證人李華雄、許賜耀、黃森梧、李國錦、許勝富、彭憲章、
      林俊谷均否認刑求被告，而被告於杏和醫院之就醫紀錄中除有腹痛外，並無其
      他外傷之記載，且被告於偵查中初訊時並未指稱曾遭刑求，亦無其他傷勢資料
      存卷供參，則被告於警訊中之自白是否係出於員警刑求等強暴、脅迫或其他不
      正方法而為之，實難證明。
　　(三)被告於警訊之自白縱無證據證明係出於強暴、脅迫而為，然被告於製作警訊筆
      錄前既有吞食不明物體之舉，則被告為前揭自白時，自有可能係因吞食不明物
      體而導致身心處於痛苦、焦慮之狀態下為之，此等自白既難認出於任意性，自
      難逕採為有罪判決之證據。且縱認被告之自白係出於任意性，然被告之自白不
      得作為有罪判決之唯一證據，仍應調查其他必要之證據，以察其是否與事實相
      符，刑事訴訟法第一百五十六條第二項定有明文，而本件除被告之自白外，並
      無其他相當證據足資證明被告有殺人之犯行（詳如後述），自不得遽論被告以
      殺人重罪。
（二）再者，被告於警訊及偵查中固供稱：係因被害人未繳水電費而與被害人發生爭
      執，進而殺害被害人云云。然經原審函詢臺灣電力股份有限公司宜蘭區營業處
      被害人前揭住處有無電費催繳紀錄，據該處函覆稱：「本公司一般表燈用戶採
      隔月收費制度，該址用戶名為『梁中原』，九十年七月及九月份電費均於九十
      年九月二十七日繳付，惟九十年十一月份及九十一年一月份電費未繳，於九十
      一年一月二十四日終止該用戶用電契約」，此有該處九十一年十二月九日宜蘭
      字第０九一一二０一六四五一號函一紙附卷可稽（見本院卷二第一五四頁），
      而查被害人死亡之日期為九十年十月十九日，足認被害人住所當月份及前月份
      電費均無欠繳紀錄。另經原審再函詢臺灣省自來水股份有限公司第八區管理處
      頭城營運所，前開住址用戶有無欠繳水費之紀錄，該所亦函覆稱：「該址未申
      裝自來水無欠費紀錄」，亦有該所九十一年十二月三日九一台水八頭業字第一
      六０一號函一件存卷供參（見本院卷二第一五五頁），顯見該戶亦無欠繳水費
      之紀錄。準此，該戶既無欠繳水電費之紀錄，則被告供稱係因欠繳水電費而發
      生爭執之犯罪動機，即難採信。
（三）證人楊青於原審調查時結證稱：被告與被害人關係良好，像父子一樣等語（見
      九十一年六月十一日勘驗筆錄）；證人即被害人住處附近鄰居陳正發、曾素梅
      、林永和於警訊中均證稱被害人做人很好，並未與人結怨等語（見相驗卷第三
      十至第三二頁）。被告與被害人間平日既無仇隙，被害人又與人為善，在無他
      證據相佐之下，實難認被告有何殺人動機。
（四）又被告於被害人在浴室內受傷，而將被害人扶往臥室躺臥床上後，曾以電話通
      知被害人大女兒林素美稱：「夏文彩在浴室跌倒但無大礙」等語，業經林素美
      在原審時證述在卷（見原審卷一第四十五頁）。查，若被告有因未繳水電費事
      與被害人發生爭執，並進而基於殺人之故意，在浴室內以維士比酒瓶毆打被害
      人之頭部致傷等情，被告何須先行以電話告知被害人之女兒，使被害人之女兒
      日後可循跡查悉被告係行兇之人﹖且被告所受教育程度不高，又未曾觸犯智慧
      型犯罪，並非心思細密之人，應無於行兇後又打電話予被害人之女兒以故佈疑
      陣之可能。再者，若被告果真欲故佈疑陣以卸免自身之刑責，衡諸常理當於行
      兇結束，即持木棍毆打被害人之胸部及腹部後，始會思及如何為自己之罪行卸
      責，豈可能於行兇至一半時，即先行為己之卸責鋪路﹖被告並無殺人之犯行益
      明。
（五）再證人楊青於警訊時即證稱：「當日晚上我與被害人夏文彩一起去逛夜市，我
      先去買甘蔗汁，而夏文彩則朝另一個方向走去買甘蔗汁，我就先回去了，隔了
      五分鐘後，夏文彩才回來，一回來便朝後面浴室走去，大約又隔了五分鐘，被
      告己○○從外面進來，也往浴室去，然後隔了五分鐘，我也想去小便，結果在
      房間門口看到夏文彩在床上並且吐血，而被告則在一旁，然後警察就到了，然
      後將夏文彩送醫急救」（見警詢卷第十五頁反面），於偵查中亦證稱：「昨天
      我與夏文彩去買東西，我先回家再看電視，之後夏文彩回家直接入浴室要洗臉
      ，不到半小時己○○來沒有跟我講話，就後面去，後來將夏文彩扶到床上去，
      我剛好到後面看見夏文彩在吐血之後，己○○就去打電話，夏文彩以前曾跌倒
      好幾次」等語（見相驗卷第七頁反面）。而對於證人楊青於案發當時是否聽見
      開門或吵架之聲音等情，其亦證稱：「我在看電視，都沒有聽到任何聲音，他
      們平常感情很好，不會吵架」等語（見原審卷一第一七四頁），當時正在同屋
      內之證人楊青雖年紀老邁，且自陳有重聽等情，然當時證人所在與被害人之房
      間僅有一房之隔，此有房屋內簡圖一件附卷可參（見原審卷一第一六一頁），
      本件如係因被告不滿被害人未繳交水電費致雙方發生爭執，被告進而持維士比
      酒瓶及木棍毆打被害人致死，理因會發生激烈之爭吵，及劇烈之敲擊聲響，證
      人豈可能未聽聞任何爭執聲或碰撞聲﹖
（六）另扣案之維士比酒瓶與木棍各一支，經送內政部警政署刑事警察局鑑定結果，
      木棍標示一部分以Ｏ｜Ｔｏｌｉｄｉｎｅ血跡反應檢測法檢測結果，呈現陽性
      反應，標示二、三、四部分呈現弱陽性反應，但無法檢驗出ＤＮＡ型別，而維
      士比酒瓶亦以Ｏ｜Ｔｏｌｉｄｉｎｅ血跡反應檢測法檢測結果，則未發現可疑
      血跡反應，此有該局鑑驗書一紙存卷可參（見原審卷二第一一二頁）。若被告
      有持維士比酒瓶將被害人之頭敲破流血之舉，何以維士比酒瓶未鑑驗出血跡反
      應﹖再上開木棍雖有血跡反應，惟無法證明該血跡是何人所沾染，依罪疑惟輕
      之則，自不得遽對被告為不利之認定。
（七）再被告之右手於八十二年間因車禍受傷，左手於七十二年間因工作時夾傷，患
      有中度肢障等情，有中華民國殘障手冊一紙附卷足參（見偵查卷第二十頁）。
      原審就被告之雙手傷勢及復原情形，經函詢行政院國軍退除役官兵輔導委員會
      蘇澳榮民醫院，據該醫院函覆稱：被告曾於八十二年間因車禍造成急性硬腦下
      出血，右鎖骨骨折，右顳部及額頭肉芽組織腫併潰瘍等情，有該院九十一年七
      月十二日蘇醫醫字第０九一０００一九九一號函（見原審卷二第八十七頁至九
      十頁）存卷可參。另原審又就被告之雙手傷勢等情函詢行政院衛生署宜蘭醫院
      （以下簡稱：宜蘭醫院），該院則函覆稱：於八十四年至今未見過被告，無法
      判斷，此有宜蘭醫院九十一年七月九日宜醫歷字第三一一二號函（見原審卷二
      第八三至八六頁；再經原審將被告送宜蘭醫院復健科進行肌腱圖檢驗，鑑定被
      告雙手活動情形，該院醫師診斷後認「被告右臂神經叢損傷，嚴重型，無抓握
      能力」，有該院九十一年九月二十四日九十一宜醫社字第四五八九號函及所附
      之診斷證明書及肌肉神經電波檢查報告在卷可稽（見原審卷二第一一九頁、第
      一二０頁）；原審再就被告左、右手肌肉機能恢復情形及有無抓握能力等情函
      詢上開醫院，該院函亦覆稱：「被告左手部分無抓握能力，僅手掌有部分抓握
      功能，肌力約三分（正常五分），可舉起輕物，若要施力恐有困難，至技術層
      面可否傷人，則請相關人員裁定之。右手肌力約０至一分，推測無抓握能力」
      ，此亦有該院九十一年十月四日宜醫歷字第四六八五號函一件在卷可憑（見原
      審卷二第一二五頁、第一二六頁）。是依據上開醫院鑑定結果，可知被告之左
      、右手因舊疾致肌力已受影響，僅能舉起輕物，應無抓握能力，被告之雙手既
      無抓握能力，衡情實無猶能以手舉起酒瓶敲打被害人頭部後，再持木棍毆打被
      害人頭、胸、腹部至頭部破裂出血及肋骨嚴重斷裂之可能。
（八）另被害人所受之傷勢，經：
　　(一)臺灣宜蘭地檢署檢察官會同法醫相驗時，初步斷定其傷勢為左側頭部挫傷三×
　　　二公分、頭後枕部挫傷六×五公分、右側胸部瘀血、右側膝部輕挫傷四×三公
　　　分，係摔倒致頭部挫傷腦出血，此有相驗屍體證明書、勘驗筆錄、驗斷書及屍
　　　體與現場照片十張存卷可稽（見相驗卷第十一頁以下）。
　　(二)而該署檢察官於九十年十月二十六日會同法務部法醫研究所法醫師饒宇東解剖
　　　鑑定後，亦認被害人「身上有鈍傷，但多半在臉部，左額前、左額旁、右鼻樑
　　　、左觀部、右耳前有淺挫裂傷，右眼外方結膜下出血，兩眼眼皮充血，左前臂
　　　外方皮下出血，胸、腹、背、下肢無表面，無異狀，前額頭頭鼻多處挫傷，顱
　　　骨無骨折，顱內見大塊性左側硬膜下出血，腦無挫傷，胸腹腔在醫院檢查時只
　　　記載右側第六、七肋骨骨折，但解剖時則發現右側第三至八根肋骨骨折，左側
　　　第四、五根肋骨及右側肝臟上緣裂傷，情況嚴重許多，極可能是臨死前急救進
　　　行心肺復甦術時不得已加上的傷害，但致命傷仍在頭部」、「患有慢性間性肺
　　　炎及輕微老年疾病」、「肝臟右葉裂傷」，其餘大致上無異狀，鑑定結果認被
　　　害人係因跌倒造成硬膜下出血致死，此有勘驗筆錄、相驗照片十八張及法務部
　　　法醫研究所鑑定意見書一件存卷供參（見相驗卷第八十二頁以下）。
    (三)而鑑定證人饒宇東於原審調查時亦到結證稱：氣胸原因係因肋骨斷裂，但肋骨
      斷裂原因很多，無法確定，被害人頭部的傷，應為正面傷害，被害人雙眼充血
      嚴重，亦有可能是遭到碰撞，但碰撞原因有很多，亦有可能係移動時血管破裂
      所致，肋骨傷害有可能是急救造成；本案被害人急救部分，不可能只有壓一邊
      ，一般當然是左邊比較嚴重，但是用力壓的時候，兩邊都有可能斷裂，當初鑑
      定的理由，並不知道事情的經過，是從外觀解剖的傷勢做推論，而本案被害人
      頭部的傷勢因為跌倒或是被打都有可能發生等語（見原審卷二第九十七頁以下
      ）。
    (四)又經原審函詢杏和醫院被害人夏文彩於九十年十月十九日晚間八時三分許，由
      救護車送至杏和醫院急救之狀況，據該院函覆稱：「被害人右側第五、六、七
      肋骨骨折，呼吸困難，情況嚴重」，「除頭部外傷，顱內出血，肋骨骨折，臉
      部瘀青變形，雙眼血腫、裂傷外，胸部亦多處瘀傷、變形；到院時被害人意識
      呈現昏迷狀態，但因胸部肋骨骨折變形，故未以心肺復甦術壓迫其胸部施以急
      救，而改用手壓式唧筒供給氧氣，頸圈固定其頭部，施以緊急救護後，隨即轉
      診聖母醫院；由外觀很難確定其胸部傷勢是否有鈍器敲擊或其他原因所致」，
      此有杏和醫院急診病歷一件（見相驗卷第四十七頁至第五十四頁）及該院九十
      一年三月十五日杏和（九十一）法字第００一號函及九十一年十二月五日杏和
      （九十一）勞字第八號函各一件附卷可稽（見原審卷一第三十八頁至四十頁、
      原審卷二第五三頁）。
    (五)再經原審函詢羅東聖母醫院被害人夏文彩於同日晚間九時十分許由杏和醫院轉
      診後之情況及有無施用心肺復甦術急救等情，認被害人受有「頭部外傷、左額
      頂顳區應腦膜下血腫、右側第六、七肋骨骨折並低血色素休克」，有該院診斷
      證明書一紙附卷可稽，該院並函覆稱：「當時生命徵象為體溫三五點四，脈搏
      九四，血壓六九／五四，昏迷指數三分（已放置有氣管插管）：其右側第六、
      七根肋骨骨折，為轉診來已有之傷，非本院急救過程壓擠所致，而右側肝上緣
      裂傷可能為右側肋骨骨折之相關傷害，其兩眼腫脹瘀青，電腦斷層顯示為：右
      額頂顳區硬膜下出血，但無法判斷是由倒地撞擊或鈍器引起；其於晚間十時三
      十分許血壓更為下降，『同時施行心肺復甦術』，於晚間十一時許急救無效，
      宣佈死亡」，此有羅東聖母醫院病歷一件，及該院九十一年十二月二十五日天
      羅聖民字第八二五號函一紙存卷可參（見相驗卷第五五頁至六十頁、本院卷二
      第一五八頁）。
    (六)羅東聖母醫院既曾為被害人施以心肺復甦術，參諸前揭法醫師之解剖鑑定，則
      被害人胸部、腹部肋骨骨折原因，部分應係於羅東聖母醫院時醫護人員施以心
      肺復甦術急救所致，並因而造成氣胸症狀，惟此均難證明係被告持酒瓶及木棍
      敲擊所致。
（九）綜上所述，本件除被告於警訊、偵查中之自白外，並無其他積極證據足以補強
      ，而被告之自白是否出於任意性亦有疑問，業如前述，則揆諸前開判例，苟積
      極證據不足為不利於被告事實之認定時，即應為有利於被告之認定，更不必有
      何有利之證據。此外，復查無其他積極證據足認被告涉有殺人犯行，被告此部
      分犯罪自屬不能證明，依據首開說明，自應被告無罪之諭知。原審以不能證明
      被告犯罪，判決被告無罪，其認事用法，並無違誤，檢察官上訴意旨，仍執前
      詞指摘原判決無罪部分不當，自無理由，應駁回之。
據上論斷，應依刑事訴訟法第三百六十八條，判決如主文。
本案經檢察官田炳麟到庭執行職務。
中　　　華　　　民　　　國　　九十三　　年　　　三　　　月　　　十　　　日
                              臺灣高等法院刑事第十二庭
                                  審判長法  官  劉  景  星
                                        法  官  陳  博  志
                                        法  官  謝  靜  恒
右正本證明與原本無異。
如不服本判決，應於收受送達後十日內向本院提出上訴書狀，其未敘述上訴之理由者
並得於提起上訴後十日內向本院補提理由書（均須按他造當事人之人數附繕本）。
                                        書記官  魏  淑  娟
中　　　華　　　民　　　國　　九十三　　年　　　三　　　月　　　十　　　日
